ACORDAO-COMPLETO-2345452

ACÓRDÃO DE RELAÇÃO

ACÓRDÃO DE RELAÇÃO 2716/2019 ATA 11/2019 - SEGUNDA CÂMARA

Acórdão 2716/2019-TCU-Segunda Câmara
Considerando que os presentes autos tratam de representação formulada pela Comercial Cirúrgica Rioclarense Ltda. sobre possíveis irregularidades na execução de contrato firmado entre a aludida entidade empresarial e o Fundo Estadual de Saúde de Sergipe, em face da falta de pagamento de diversas notas fiscais de venda para os medicamentos e produtos médicos hospitalares sob o valor total de R$ 209.637,00;
Considerando, contudo, que não há referências nos autos sobre a efetiva presença de recursos públicos federais na contratação efetivada entre a ora representante e o Fundo Estadual de Saúde de Sergipe;
Considerando, ainda, que não há expressa evidência nos autos de que os pagamentos pleiteados pela ora representante seriam custeados com os recursos federais;
Considerando, todavia, que o eventual não-pagamento pelos serviços médicos efetivamente prestados pela ora representante pode prejudicar o regular atendimento da população brasileira, cabendo ao FNS adotar as medidas administrativas cabíveis com vistas a garantir a eficiente prestação dos serviços de saúde pública no Estado de Sergipe;
Considerando, pelo exposto, que a presente representação não atende aos requisitos de admissibilidade previstos no art. 235 do Regimento Interno do TCU, não podendo ser conhecida pelo TCU, sem prejuízo de Tribunal notificar o FNS pra adotar as medidas administrativas cabíveis com vistas a garantir a eficiente prestação dos serviços de saúde;
Os Ministros do Tribunal de Contas da União, reunidos em Sessão de 2ª Câmara, ACORDAM, por unanimidade, com fundamento nos arts. 143, inciso V, alínea “a”, 169, inciso III, 235, parágrafo único, e 237, inciso VII e parágrafo único, do Regimento Interno do TCU, aprovado pela Resolução nº  246, de 2011, em não conhecer da presente representação, por não preencher os requisitos de admissibilidade previstos no art. 235 do RITCU, e prolatar as determinações abaixo indicadas, de acordo com os pareceres emitidos nos autos:
1. Processo TC-Processo 041.860/2018-7 (REPRESENTAÇÃO) 
	1.1. Representante: Comercial Cirúrgica Rioclarense Ltda. (CNPJ 67.729.178/0001-49) .
	1.2. Unidade: Fundo Estadual de Saúde de Sergipe (CNPJ 04.384.829/0001-96) .
	1.3. Relator: Ministro-Substituto André Luís de Carvalho.
	1.4. Representante do Ministério Público: não atuou.
	1.5. Unidade Técnica: Secretaria do TCU no Estado de Sergipe (Sec-SE) .
	1.6. Representação legal: não há.
	1.7. Determinar que o Fundo Nacional de Saúde adote as medidas administrativas cabíveis com vistas a garantir a eficiente prestação dos serviços de saúde pública no Estado de Sergipe, em face, especialmente, do não-pagamento de notas fiscais emitidas pela Comercial Cirúrgica Rioclarense Ltda. por ocasião do contrato firmado entre a aludida entidade empresarial e o Fundo Estadual de Saúde de Sergipe, a partir da venda de medicamentos e de produtos médicos hospitalares sob o valor total de R$ 209.637,00, 
	1.8. Determinar que a Sec-SE adote as seguintes medidas: 
	1.8.1. envie a cópia do presente Acórdão, acompanhado do parecer da unidade técnica, à representante, para ciência, e ao Fundo Estadual de Saúde de Sergipe e ao Fundo Nacional de Saúde, para ciência e adoção das providências cabíveis; e
	1.8.2. arquive os presentes autos.

Segunda Câmara

Fundo Estadual de Saúde de Sergipe (CNPJ 04.384.829/0001-96).

Comercial Cirúrgica Rioclarense Ltda. (CNPJ 67.729.178/0001-49).

ANDRÉ DE CARVALHO

não há.

Não atuou.

REPRESENTAÇÃO (REPR)

Secretaria do TCU no Estado de Sergipe (Sec-SE).